【裁判字號】    91,簡,15
【裁判日期】    900927
【裁判案由】    妨害家庭
【裁判全文】
臺灣桃園地方法院刑事判決                            九十一年度簡字第一五號
    公  訴  人  臺灣桃園地方法院檢察署檢察官
    被      告  甲○○
    選任辯護人  廖美智律師
右列被告因妨害家庭案件，經檢察官提起公訴（九十年度偵字第一四三七號），經
本院訊問後，被告自白犯罪，認宜以簡易判決處刑，逕以簡易判決處刑如左：
      主  文
甲○○連續與有配偶之人相姦，處有期徒刑參月，如易科罰金，以參佰元折算壹日。
      事實及理由
一、本件犯罪事實引用如附件檢察官起訴書之記載。
二、訊據被告甲○○坦承右揭犯行不諱，核與告訴人乙○○之指述暨證人陳汶濠、闕
    玉慧、陳靜怡、劉懷賢等證述情節相符，並有擦拭過之衛生紙一包扣案可資佐憑
    ，本件事證明確，被告犯行堪以認定，應依法論科。
三、核被告甲○○所為係犯刑法第二百三十九條後段之相姦罪。其先後多次與陳汶濠
    相姦之行為，時間緊接，所犯係構成要件相同之罪，顯係基於概括犯意反覆為之
    ，應依連續犯之規定論以一罪，並加重其刑。爰審酌被告犯罪之動機、目的、手
    段、所生危害之程度及其犯後態度等一切情狀，量處如主文所示之刑，並諭知易
    科罰金之折算標準。
據上論斷，應依刑事訴訟法第四百四十九條第二項，刑法第五十六條、第二百三十九
條後段、第四十一條第一項，罰金罰鍰提高標準條例第二條，判決如主文。
中      華      民      國      九十一      年    三    月    二十八    日
                                臺灣桃園地方法院刑事第五庭
                                    審判長法  官  江振義
                                          法  官  林婷立
                                          法  官  鍾淑慧
右正本證明與原本無異。
如不服本判決，應於判決送達後十日內向本院提出上訴狀( 應附繕本 )，上訴於
臺灣高等法院。
                                    書記官   蕭琪男
中     華      民      國       九十一    年      四    月        九    日
附論罪科刑依據之法條：
刑法第二百三十九條
有配偶而與人通姦者，處一年以下有期徒刑；其相姦者亦同。
附件
臺灣桃園地方法院檢察署檢察官起訴書              九十年度偵字第一四三七號
    被      告  甲○○  女三十歲（民國○○年○月○○日生）桃園縣人
                        住桃園縣桃園市○○路４９４號３樓
                        身分證統一編號：Ｈ二二五四九九號
右被告因妨害家庭案件，已經偵查終結，認應該提起公訴，茲將犯罪事實及證據並所
犯法條分敘如左：
            犯罪事實
一、甲○○明知陳汶濠係乙○○之夫為有配偶之人，竟基於與陳汶濠相姦之概括犯意
    ，自民國九十年六月二十九日起至八月二十三日止，連續在桃園縣楊梅鎮○○○
    路○段五十六巷一號之﹁綠野鄉汽車賓館﹂為性行為，嗣於九十年八月二十四日
    凌晨二時二十分許，在桃園縣楊梅鎮○○○路○段五十六巷一號之﹁綠野鄉汽車
    賓館﹂之三０六號房為警當場查獲。
二、案經乙○○訴由桃園縣警察局楊梅分局報告偵辦。
              證據並所犯法條
一、訊據被告甲○○固坦承有與陳汶濠發生多次性關係乙情不諱，然堅決否認有何與
    有配偶之人相姦之故意，辯稱：伊不知陳汶濠係乙○○之夫云云，然查右揭犯罪
    事實，業據陳汶濠及乙○○指陳甚詳，被告上開所辯顯係避就之詞，不足採信，
    其犯行實堪認定。
二、核被告所為係犯刑法第二百三十九條後段之罪嫌。
三、依刑事訴訟法第二百五十一條第一項提起公訴。
  此  致
臺灣桃園地方法院
中      華      民      國    九十      年      九      月    二十七    日
                                        檢察官  許  炳  文
本件證明與原本無異
中      華      民      國    九十      年      十      月      九      日
                                        書記官  魏  豪  勇


司法院資訊處製作；財團法人民間司法改革基金會備份。
